最高法院刑事裁定　　　　　　　九十四年度台抗字第二八二號
　　抗　告　人　甲○○
　　　　　　　　　　　　之3
上列抗告人因誣告案件，不服台灣高等法院中華民國九十四年五
月五日駁回聲請再審之裁定（九十四年度聲再字第一二六號），
提起抗告，本院裁定如下：
    主  文
抗告駁回。
    理  由
本件原裁定以：聲請意旨略稱抗告人甲○○因發現新證據及證人
，足認應受無罪判決，爰依刑事訴訟法第四百二十條第一項第六
款聲請再審，再審事由如下：(一)、查封時，由債權人林英藏所保
管之新冰箱，在尚未交還前卻已是舊冰箱，經鑑價後一文不值，
抗告人懷疑林英藏有偷竊嫌疑，茲提出足以證明冰箱新舊不同之
電冰箱商品保證書，足以證明冰箱原係新的。(二)、證人蘇俊達陳
述看到錄影畫面，判斷有一名女性、一名較年長之人，由證人蘇
俊達於原審證稱：「看到警員、自訴人、一些搬運工人、一位小
姐，我看到畫面他們大約是一起出現，時間不會相差一分鐘，畫
面是那群人要離開，我有看到他們搬走一台冰箱，那群人離開，
畫面很久再也沒出現自訴人或其他人再單獨上樓」等語，足認抗
告人懷疑其行竊，並非全然無據。(三)、抗告人已將錢還給林英藏
，其仍惡稱尚有利息等情，抗告人乃提起債務人異議之訴（九十
三年度北簡字第三五四０七號），以禁止債權人執行。(四)、抗告
人遺失還錢收據，當時曾抗辯：把收據三張另置一旁，林英藏誤
為垃圾而丟掉，卻留下還錢疤痕。(五)、林英藏還請催收帳款人士
到抗告人家鬧事，茲提出應收帳款催收通知書以資證明。抗告人
前未發現上開有利之證據，致未予主張之。以上所述足認抗告人
並非出於完全虛構，而無誣告刑責云云。惟法院認為無再審理由
者，應以裁定駁回之。經前項裁定後，不得更以同一原因聲請再
審。法院認為聲請再審之程序違背規定者，應以裁定駁回之，刑
事訴訟法第四百三十四條、第四百三十三條分別定有明文。抗告
人提出判決書等、應收帳款催收通知書影本、電冰箱商品保證書
及判決確定證明書，欲證明無誣告罪責。然其前曾以同一原因聲
請再審（原審法院九十四年度聲再字第八號），經以無理由裁定
駁回確定，竟以同一原因重行聲請再審，顯然違背上揭法律規定
，因而駁回抗告人再審之聲請。經核於法並無不合。抗告意旨，
對於原裁定究如何違背法令或不當，並無任何指摘，僅執原聲請
之陳詞，請求准予開始再審，為無理由，應予駁回。
據上論結，應依刑事訴訟法第四百十二條，裁定如主文。
中　　華　　民　　國　九十四　年　　七　　月　 十四 　日
                      最高法院刑事第九庭
                          審判長法官  張　淳　淙
                                法官  張　春　福
                                法官  呂　丹　玉
                                法官  洪　昌　宏
                                法官  韓　金　秀
      本件正本證明與原本無異
                                      書  記  官
中　　華　　民　　國　九十四　年　　七　　月　 二十 　日
                                                      Ｋ
